臺灣高等法院刑事裁定
111年度抗字第884號
抗  告  人
即  受刑人  李官燁



上列抗告人即受刑人因聲請定其應執行刑案件，不服臺灣新竹地
方法院中華民國111年5月6日裁定（111年度聲字第412號），提
起抗告，本院裁定如下：
    主  文
抗告駁回。                                              
    理  由
一、原裁定意旨略以：受刑人李官燁所犯如附表編號1至8、14至
    17所示之罪，屬得易科罰金之罪，而就附表編號9至13所示
    不得易科罰金之罪，受刑人就其所犯如附表所示之罪，請求
    檢察官定應執行刑，此有臺灣新竹地方檢察署受刑人定執行
    刑或易科罰金意願回覆表1份附卷可考，是依刑法第50條規
    定，經審核後認聲請為正當。審酌受刑人犯如附表所示各罪
    之責任非難程度，並考量刑法第51條第5款所定內、外部界
    限之拘束，並在曾定應執行刑加總後之3年7月總和範圍內，
    衡酌受刑人犯罪行為行為之態樣、手段、動機，不法與罪責
    程度、數罪所反應受刑人人格特性與傾向，及對其施以矯正
    之必要性等情狀，定其應執行之刑3年5月，且不諭知易科罰
    金折算標準等語。
二、抗告意旨略以：抗告人即受刑人（下稱抗告人）經臺灣新竹
    地方法院（下稱新竹地院）分別以111年度聲字第412、413
    、414號裁定應執行刑，惟前開3裁定所犯之各案件，應合併
    定應執行刑，始有利於抗告人。況且，抗告人前所收受之執
    行指揮書，刑期合併計算僅為12年9月，所有案件經新竹地
    院分別裁定後，刑期加總卻為13年11月。顯然分別裁定後，
    對抗告人影響甚鉅。因此，懇請撤銷原裁定，另為更公平、
    公正之裁定云云。
三、按裁判確定前犯數罪者，併合處罰之；又數罪併罰，有2裁
    判以上宣告多數有期徒刑者，於各刑中之最長期以上，各刑
    合併之刑期以下，定其應執行之刑期，但不得逾30年，刑法
    第50條第1項前段、第51條第5款、第53條定有明文。數罪併
    罰，分別宣告其罪之刑，依下列各款定其應執行者：五、宣
    告多數有期徒刑者，於各刑中之最長期以上，各刑合併之刑
    期以下，定其刑期。但不得逾30年，同法第51條第5款明定
    之。法律上屬於自由裁量之事項，有其外部性界限及內部性
    界限，並非概無拘束。依據法律之具體規定，法院應在其範
    圍選擇為適當之裁判者，為外部性界限；而法院為裁判時，
    應考量法律之目的，及法律秩序之理念所在者，為內部性界
    限。法院為裁判時，二者均不得有所踰越。在數罪併罰，有
    二裁判以上，定其應執行之刑時，固屬於法院自由裁量之事
    項，然仍應受前揭外部性界限及內部性界限之拘束（最高法
    院94年度台非字第233號判決意旨參照）。又於被告一再犯
    罪，經受諸多科刑判決確定之情形，上開所謂裁判確定，係
    指首先確定之科刑判決而言，亦即以該首先判決確定之日為
    基準，在該確定日期之前所犯各罪，應依刑法第51條規定，
　　定其應執行之刑，在該確定日期之後所犯者，即無與之前所
    犯者合併定執行刑之餘地。
四、經查：
  ㈠雖抗告人具狀針對新竹地院111年度聲字第412、413、414號
    等3裁定提起抗告，惟本件係受理新竹地院111年度聲字第41
    2號裁定之抗告，至於受刑人針對新竹地院之111年度聲字第
    413、414號之抗告，由本院另案以111年度抗字第883、884
    號受理、裁定，有上開裁定在卷可查。是以，抗告意旨指摘
    新竹地院111年度聲字第413、414號裁定部分，不在本件審
    理範圍，先予說明。
  ㈡抗告人因竊盜等案件，經臺灣彰化地方法院、新竹地院、臺
    灣桃園地方法院（下稱桃園地院）先後判處如附表所示之刑
    ，均分別確定在案，附表編號2至17為附表編號1裁判確定之
    108年12月17日前所犯。附表編號1至15所示各罪，經桃園地
    院以110年度聲字第919號裁定應執行有期徒刑3年確定；附
    表編號16至17所示各罪，經新竹地院以109年度竹簡字第135
    1號判決應執行有期徒刑7月確定，有各該裁判及本院被告前
    案紀錄表附卷可憑。另附表編號1至8、14至17所示之罪刑，
    為得易科罰金之罪，原不得與附表9至13所示不得易科罰金
    之罪合併定應執行刑，然受刑人業已請求檢察官就附表各編
    號所示之罪合併聲請定應執行刑，此有臺灣新竹地方檢察署
    受刑人定執行刑或易科罰金意願回覆表1份附卷可憑（見原
    審111年度聲字第412號卷第9頁），合於刑法第53條、第51
    條第5款、第50條第2項之規定。原裁定於各刑中之最長期（
    有期徒刑9月）以上、各刑合併之刑期（有期徒刑7年8月：4
    月+3月+4月+4月+5月+5月+5月+5月+7月+7月+7月+9月+8月+5
    月+6月+4月+4月）以下，且未違反不利益變更禁止（有期徒
    刑3年7月：3年+7月）之法定範圍內定應執行有期徒刑3年5
    月，經核並未逾越刑法第51條第5款之界限，符合量刑裁量
    之外部性界限及內部性界限，亦無明顯過重而違背比例原則
    或公平正義之情形之裁量權濫用情事，又適用「限制加重原
    則」之量刑原理，對抗告人給予適度之刑罰折扣，符合法律
    授與裁量權之目的，並無違誤。
  ㈢另抗告意旨稱：新竹地院111年度聲字第412、413、414號等
    裁定所犯之各案件，應合併定應執行刑，始有利於抗告人；
    且原本之執行指揮書，刑期合併計算僅為12年9月，新竹地
    院分別3件裁定後，刑期加總卻為13年11月，顯然對抗告人
    不利云云。惟查：
　　⒈本件新竹地院111年度聲字第412號裁定附表所示各罪，最
      早判決確定者為該附表編號1所示之罪，確定日期為108年
      12月17日，該附表各編號之犯罪日期介於108年9月2日至1
      08年12月6日間，原本執行指揮書之刑期為3年7月，經新
      竹地院以111年度聲字第412號裁定應執行有期徒刑3年5月
      。
　　⒉新竹地院111年度聲字第413號裁定附表所示各罪，最早判
      決確定者為該附表編號1所示之罪，確定日為108年8月9日
      ，該附表各編號之犯罪日期介於107年9月26日至108年3月
      18日間，原本執行指揮書之刑期為3年8月，經新竹地院以
      111年度聲字第413號裁定應執行有期徒刑3年6月。
    ⒊新竹地院111年度聲字第414號裁定附表所示各罪，最早判
      決確定者為該附表編號1所示之罪，確定日為109年7月6日
      ，該附表各編號之犯罪日期介於108年12月28日至109年3
      月1日間，原本執行指揮書之刑期為7年10月，經新竹地院
      以111年度聲字第414號裁定應執行有期徒刑7年。
　　⒋上開所有案件之最早判決確定日，為新竹地院111年度聲字
      第413號裁定附表編號1所示108年8月9日，顯然新竹地院1
      11年度聲字第412、414號裁定附表所示各罪之犯罪日期，
      均在上開108年8月9日確定日之後，即不符合「裁判確定
      前犯數罪者」之數罪併罰要件，無從就此等犯罪合併定其
      應執行刑，是抗告人主張新竹地院111年度聲字第412、41
      3、414號裁定附表所示各罪應合併定應執行刑，顯然於法
      未合。
　　⒌此外，新竹地院111年度聲字第412、413、414號裁定附表
      所示各罪，原本執行指揮書之刑期共15年1月（計算式：3
      年7月+3年8月+7年10月=15年1月），經上開3件裁定後，
      應執行之刑期共13年11月（計算式：3年5月+3年6月+7年=
      13年11月），抗告意旨稱3件裁定前之原本刑期共12年9月
      ，顯係個人之誤會，其指摘3件裁定後不利於抗告人，顯
      無理由。
　㈣經綜合考量抗告人於本件附表所示各罪之性質、次數，以及
    所反應出之人格特性，並權衡審酌行為人之責任與整體刑法
    目的及相關刑事政策，認原裁定在量刑權之法律拘束性原則
    下，依刑法第51條第5款規定，採限制加重原則，以宣告各
    刑中之最長期為下限，各刑合併之刑期為上限，且未逾越前
    定之執行刑加計其他裁判宣告刑總和（即有期徒刑3年7月）
    ，已給予適度之刑罰折扣，符合法律授與裁量權之目的，並
    無濫用裁量權之情形，亦或不符罪責相當、比例原則等情，
    自屬適當。至抗告意旨所指之情，容有誤解。揆諸前開規定
    ，原裁定並無濫用裁量權等違法或不當之處，抗告人猶執前
    詞提起抗告，指摘原裁定不當，為無理由，應予駁回。
五、據上論斷，應依刑事訴訟法第412條，裁定如主文。
中　　華　　民　　國　　111 　年　　8 　　月　　15　　日
              　  刑事第二十三庭審判長法　官  許永煌
　　　　　　　　　　　　　　　　　    法　官  吳定亞
　　　　　　　　　　　　　　　　　    法　官  黃美文
以上正本證明與原本無異。
不得再抗告。
                                　    書記官  彭威翔
中　　華　　民　　國　　111 　年　　8 　　月　　15　　日
附表：
編    號  1 2 3 罪    名  竊盜 施用第二級毒品 竊盜 宣 告 刑  有期徒刑4月，如易科罰金，以新臺幣1,000元折算1日。 有期徒刑3月，如易科罰金，以新臺幣1,000元折算1日。 有期徒刑4月，如易科罰金，以新臺幣1,000元折算1日。 所犯法條  刑法第320條第1項 毒品危害防制條例第10條第2項 刑法第320條第1項 犯罪日期  108年9月19日凌晨3時19分許 108年9月19日晚間11時10分許 108年9月11日凌晨某時許 偵查（自訴）機關年度及案號  臺灣彰化地方檢察署108年度速偵字第1444號 臺灣彰化地方檢察署108年度毒偵字第1653號 臺灣新竹地方檢察署109年度偵緝字第199號、第201號 最  後 事實審 法 院 臺灣彰化地方法院 臺灣彰化地方法院 臺灣新竹地方法院  案 號 108年度簡字第1798號 109年度簡字第64號 109年度易字第314號  判 決日 期 108年11月7日 109年1月22日 109年6月17日 確  定 判  決 法 院 臺灣彰化地方法院 臺灣彰化地方法院 臺灣新竹地方法院  案 號 108年度簡字第1798號 109年度簡字第64號 109年度易字第314號  確 定 日 期 108年12月17日 109年3月19日 109年7月15日 備     註  附表編號1至15所示之罪前經臺灣桃園地方法院以110年度聲字第919號裁定定應執行有期徒刑3年確定。   
編    號  4 5 6 罪    名  竊盜 攜帶兇器竊盜 竊盜 宣 告 刑  有期徒刑4月，如易科罰金，以新臺幣1,000元折算1日。 有期徒刑5月，如易科罰金，以新臺幣1,000元折算1日。 有期徒刑5月，如易科罰金，以新臺幣1,000元折算1日。 所犯法條  刑法第320條第1項 刑法第321條第1項第3款 刑法第320條第1項 犯罪日期  108年9月25日中午12時許 108年9月26日凌晨2時許 108年9月26日凌晨4時許 偵查（自訴）機關年度及案號  臺灣新竹地方檢察署109年度偵緝字第199號、第201號 臺灣新竹地方檢察署109年度偵緝字第199號、第201號 臺灣新竹地方檢察署109年度偵緝字第199號、第201號 最  後 事實審 法 院 臺灣新竹地方法院 臺灣新竹地方法院 臺灣新竹地方法院  案 號 109年度易字第314號 109年度易字第314號 109年度易字第314號  判 決 日 期 109年6月17日 109年6月17日 109年6月17日 確  定 判  決 法 院 臺灣新竹地方法院 臺灣新竹地方法院 臺灣新竹地方法院  案 號 109年度易字第314號 109年度易字第314號 109年度易字第314號  確 定 日 期 109年7月15日 109年7月15日 109年7月15日 備     註  附表編號1至15所示之罪前經臺灣桃園地方法院以110年度聲字第919號裁定定應執行有期徒刑3年確定。   
編    號  7 8 9 罪    名  攜帶兇器竊盜 竊盜 竊盜 宣 告 刑  有期徒刑5月，如易科罰金，以新臺幣1,000元折算1日。 有期徒刑5月，如易科罰金，以新臺幣1,000元折算1日。 有期徒刑7月 所犯法條  刑法第321條第1項第3款 刑法第320條第1項 刑法第320條第1項 犯罪日期  108年10月2日凌晨5時許 108年9月27日晚間某時許 108年11月24日上午10時許 偵查（自訴）機關年度及案號  臺灣新竹地方檢察署109年度偵緝字第199號、第201號 臺灣新竹地方檢察署109年度偵字第4308號 臺灣新竹地方檢察署109年度偵字第2109號、第6227號 最  後 事實審 法 院 臺灣新竹地方法院 臺灣新竹地方法院 臺灣新竹地方法院  案 號 109年度易字第314號  109年度竹簡字第811號 109年度易字第484號  判 決 日 期 109年6月17日 109年11月10日 109年10月8日 確  定 判  決 法 院 臺灣新竹地方法院 臺灣新竹地方法院 臺灣新竹地方法院  案 號 109年度易字第314號  109年度竹簡字第811號 109年度易字第484號  確 定 日 期 109年7月15日 109年12月21日 109年11月9日 備     註  附表編號1至15所示之罪前經臺灣桃園地方法院以110年度聲字第919號裁定定應執行有期徒刑3年確定。   
編    號  10 11 12 罪    名  竊盜 竊盜 竊盜 宣 告 刑  有期徒刑7月 有期徒刑7月 有期徒刑9月 所犯法條  刑法第320條第1項 刑法第320條第1項 刑法第320條第1項 犯罪日期  108年11月28日下午2時許 108年11月28日晚間8時許 108年11月28日晚間9時許 偵查（自訴）機關年度及案號  臺灣新竹地方檢察署109年度偵字第2109號、第6227號 臺灣新竹地方檢察署109年度偵字第2109號、第6227號 臺灣新竹地方檢察署109年度偵字第2109號、第6227號 最  後 事實審 法 院 臺灣新竹地方法院 臺灣新竹地方法院 臺灣新竹地方法院  案 號 109年度易字第484號 109年度易字第484號 109年度易字第484號  判 決 日 期 109年10月8日 109年10月8日 109年10月8日 確  定 判  決 法 院 臺灣新竹地方法院 臺灣新竹地方法院 臺灣新竹地方法院  案 號 109年度易字第484號 109年度易字第484號 109年度易字第484號  確 定 日 期 109年11月9日 109年11月9日 109年11月9日 備     註  附表編號1至15所示之罪前經臺灣桃園地方法院以110年度聲字第919號裁定定應執行有期徒刑3年確定。   
編    號  13 14 15 罪    名  攜帶兇器竊盜 竊盜 攜帶兇器竊盜 宣 告 刑  有期徒刑8月 有期徒刑5月，如易科罰金，以新臺幣1,000元折算1日。 有期徒刑6月，如易科罰金，以新臺幣1,000元折算1日。 所犯法條  刑法第321條第1項第3款 刑法第320條第1項 刑法第321條第1項第3款 犯罪日期  108年12月3日凌晨3時35分許 108年9月2日下午1時許 108年12月6日凌晨4時8分許 偵查（自訴）機關年度及案號  臺灣新竹地方檢察署109年度偵字第2109號、第6227號 臺灣新竹地方檢察署109年度偵字第5848號 臺灣桃園地方檢察署109年度偵字第13098號  最  後 事實審 法 院 臺灣新竹地方法院 臺灣新竹地方法院 臺灣桃園地方法院  案 號 109年度易字第484號 109年度竹簡字第917號 109年度審易字第1317號   判 決 日 期 109年10月8日 109年10月23日 109年11月12日 確  定 判  決 法 院 臺灣新竹地方法院 臺灣新竹地方法院 臺灣桃園地方法院  案 號 109年度易字第484號 109年度竹簡字第917號 109年度審易字第1317號   確 定 日 期 109年11月9日 109年12月9日 109年12月17日 備     註  附表編號1至15所示之罪前經臺灣桃園地方法院以110年度聲字第919號裁定定應執行有期徒刑3年確定。   
編    號  16 17 （以下空白） 罪    名  竊盜 竊盜  宣 告 刑  有期徒刑4月，如易科罰金，以新臺幣1,000元折算1日。 有期徒刑4月，如易科罰金，以新臺幣1,000元折算1日。  所犯法條  刑法第320條第1項 刑法第320條第1項  犯罪日期  108年9月19日中午12時至下午1時12分間之某時許 108年9月20日中午12時至下午2時間之某時許  偵查（自訴）機關年度及案號  臺灣新竹地方檢察署109年度偵字第12057號 臺灣新竹地方檢察署109年度偵字第12057號  最  後 事實審 法 院 臺灣新竹地方法院 臺灣新竹地方法院   案 號 109年度竹簡字第1351號 109年度竹簡字第1351號   判 決 日 期 110年4月30日 110年4月30日  確  定 判  決 法 院 臺灣新竹地方法院 臺灣新竹地方法院   案 號 109年度竹簡字第1351號 109年度竹簡字第1351號   確 定 日 期 110年6月15日 110年6月15日  備     註  附表編號16至17所示之罪前經臺灣新竹地方法院以109年度竹簡字第1351號判決定應執行有期徒刑7月，如易科罰金，以新臺幣1,000元折算1日確定。